【裁判字號】    95,訴,146
【裁判日期】    950403
【裁判案由】    偽證
【裁判全文】
臺灣新竹地方法院刑事宣示判決筆錄       95年度訴字第146號
公  訴  人  臺灣新竹地方法院檢察署檢察官
被      告  乙○○
選任辯護人  林思銘律師
            龔正文律師
上列被告因偽證案件，檢察官提起公訴（九十四年度偵字第五九
二五號）後，聲請改依協商程序而為判決，本院於中華民國九十
五年四月三日下午五時在本院刑事第八法庭宣示判決，出席職員
如下：
                        法  官  汪銘欽
法官起立朗讀判決主文、犯罪事實要旨、處罰條文及告以上訴限
制、期間並提出上訴狀之法院，且諭知記載其內容：
一、主  文：
    乙○○於檢察官偵查時，證人於案情有重要關係之事項，供
    前具結，而為虛偽陳述，處有期徒刑肆月。緩刑年。
二、犯罪事實要旨：
（一）乙○○曾於民國八十六年間因賭博案件，經本院以八十六
      年度易第九六四號判決判處有期徒刑三月確定，已於八十
      六年十月六日執行完畢（不構成累犯）。
（二）乙○○於新竹市○○路一二０號經營巧欣花店，曾僱用甲
      ○○（所涉竊盜案件，經檢察官以九十四年度偵緝字第二
      八六號為不起訴處分，詳如後述）為店員。緣同欣視聽器
      材有限公司於九十一年八月五日，在新竹市○○街一九七
      號福臨居餐廳內失竊LORENCE廠牌點唱機六組（含點唱機
      暨擴大器十二台、點歌簿二十本、遙控器六支，原由福臨
      居餐廳向同欣視聽器材有限公司承租）。嗣於九十一年十
      二月十二日，鍾金龍（所涉竊盜案件，亦經檢察官以九十
      四年度偵緝字第六０號為不起訴處分，亦詳如後述）適委
      請同欣視聽器材有限公司派員至新竹市○○路○段五二五
      巷一三號其住處為其住處內之點唱機灌製歌曲，乃經同欣
      視聽器材有限公司人員發現鍾金龍住處之點唱機、擴大器
      各一台即為該公司上開失竊之物，旋即於同日晚上九時四
      十分許報警當場查獲，鍾金龍即因涉嫌竊盜罪嫌經警移送
      臺灣新竹地方法院檢察署檢察官以九十一年度偵字第七一
      三三號案件偵查。惟鍾金龍於上開所涉竊盜罪嫌案件偵查
      中，乃辯稱被查獲之點唱機、擴大器各一台係於九十一年
      十月底間，在新竹市○○路一二０號巧欣花店向甲○○所
      購買，且巧欣花店負責人乙○○有看到云云。
（三）詎乙○○明知並未目擊鍾金龍向甲○○購買上開點唱機、
      擴大器各一台，竟於九十二年一月二十八日下午二時四十
      七分許，在臺灣新竹地方法院檢察署第四偵查庭內，就上
      開臺灣新竹地方法院檢察署九十一年度偵字第七一三三號
      鍾金龍涉犯竊盜罪嫌案件檢察官偵查訊問時，就此一於案
      情有重要關係之事項，於供前具結後，而為虛偽之證述稱
      ：「（被告鍾金龍是否有在妳的店內買一部點唱機？）有
      ，是在九十一年十月份的時候，他是向一位甲○○買的」
      等語，足以影響偵查之結果及正確性，致檢察官採認為有
      利於鍾金龍之認定，並參酌其他事證，因認鍾金龍所涉竊
      盜罪嫌之嫌疑不足，而為不起訴處分，同時以甲○○涉犯
      竊盜罪嫌，另行簽分九十四年度偵字第一三一二號案件主
      動偵查。嗣上開臺灣新竹地方法院檢察署九十四年度偵字
      第一三一二號甲○○涉犯竊盜罪嫌案件檢察官偵查時，乙
      ○○始於九十四年七月十二日檢察官訊問時自白確未看到
      甲○○將點唱機賣給鍾金龍等情，旋檢察官乃亦認甲○○
      所涉竊盜罪嫌之嫌疑不足，而為不起訴處分，而乙○○迄
      自本院審理時仍為上開相同之自白。
三、處罰條文：
    刑法第一百六十八條。
四、協商判決除有刑事訴訟法第四百五十四條之四第一項第一款
    於本訊問程序終結前，被告撤銷協商合意或檢察官撤回協商
    聲請者；第二款被告協商之意思非出於自由意志者；第四款
    被告所犯之罪非第四百五十五條之二第一項所定得以協商判
    決者；第六款被告有其他較重之裁判上一罪之犯罪事實者；
    第七款法院認應諭知免刑或免訴、不受理者情形之一，及違
    反同條第二項「法院應於協商合意範圍內為判決；法院為協
    商判決所科之刑，以宣告緩刑或二年以下有期徒刑、拘役或
    罰金為限」之規定者外，檢察官與被告均不得上訴。
五、如有前項得上訴之情形，得自收受宣示判決筆錄送達之日起
    十日內，向本院提出上訴書狀，上訴於第二審法院。
中    華    民    國  九十五  年    四    月    三    日
                              臺灣新竹地方法院刑事第三庭
                                書 記 官    鄭  敏  郎
                                法    官    汪  銘  欽
以上正本證明與原本無異。
中    華    民    國  九十五  年    四    月    三    日
                                書 記 官    鄭  敏  郎


司法院資訊處製作；財團法人民間司法改革基金會備份。
